【裁判字號】    98,上易,845
【裁判日期】    980623
【裁判案由】    妨害名譽
【裁判全文】
臺灣高等法院臺中分院刑事判決         98年度上易字第845號
上  訴  人  臺灣臺中地方法院檢察署檢察官
被      告  丙○○
上列上訴人因妨害名譽案件，不服臺灣臺中地方法院98年度易字
第668號中華民國98年4月6日第一審判決（起訴案號：臺灣臺中
地方法院檢察署98年度偵字第2453號），提起上訴，本院判決如
下：
    主  文
上訴駁回。
丙○○緩刑貳年。
    事實及理由
一、本案經本院審理結果，認第一審判決認事用法及量刑均無不
    當，應予維持，並引用第一審判決書記載之事實、證據及理
    由（如附件） 。
二、上訴人即臺灣臺中地方法院檢察署檢察官上訴意旨略以：本
    件被告丙○○僅因與告訴人甲○○之男友吵架，懷疑告訴人
    甲○○所張貼之文章中，存有對其攻擊之內容，即在不特定
    人均得任意登入瀏覽之無名小站個人網誌中張貼內容影射告
    訴人甲○○品操、行為失當，足以貶損告訴人甲○○在社會
    上評價之文章，用詞不雅，內容更長達1千餘字，造成告訴
    人所受之精神上損害甚鉅，且迄今未賠償告訴人所受之精神
    上之損失，然原審僅處以拘役20日，實有量刑過輕而難收矯
    正之效。是原審於本案量刑上確有違反比例原則及公平原則
    ，已臻明確，為此請求撤銷原判決另為適當之判決等語。經
    查，原審於量刑時已審酌被告丙○○僅因與告訴人甲○○之
    男友吵架，懷疑告訴人甲○○所張貼之文章中，存有對其攻
    擊之內容，即在不特定人均得任意登入瀏覽之無名小站個人
    網誌中張貼內容影射告訴人甲○○品操、行為失當，足以貶
    損告訴人甲○○在社會上評價之文章，用詞不雅，法治觀念
    淡薄，其行可議，及考量被告丙○○並無任何前科紀錄，年
    紀尚輕，與告訴人甲○○係同學關係，事後坦承上情，且於
    偵審中多次表示願與告訴人甲○○和解，顯然知錯，宜配合
    教育手段予以導正，不宜過度解讀，擴大渲染，以免雙方積
    怨日深等一切情狀，量處被告拘役二十日，並諭知易科罰金
    之折算標準，已詳細審酌被告犯罪之一切情狀而為量刑。再
    者，該文內容固長達1千餘字，惟並非全文均在於誹謗，況
    其後告訴人己與被告達成和解。是上訴意旨指摘原審量刑過
    輕，並無足取。本件檢察官之上訴為無理由，應予駁回。又
    被告前未曾因故意犯罪受有期徒刑以上刑之宣告，有臺灣高
    等法院被告全國前案紀錄表附卷可憑，其因一時失慮，偶罹
    刑典，事後已與被害人和解，告訴人亦已接受被告之道歉，
    已具悔意，經此刑之宣告後，應知警惕而無再犯之虞，本院
    因認暫不執行其刑為當，予以宣告緩刑貳年，用啟自新。
三、據上論斷，應依刑事訴訟法第三百七十三條、第三百六十八
    條、刑法第七十四條第一項第一款，判決如主文。
本案經檢察官乙○○到庭執行職務。
中    華    民    國    98    年    6    月    23     日
            刑事第三庭  審判長法  官  王  增  瑜
                              法  官  廖  柏  基
                              法  官  吳  進  發
以上正本證明與原本無異。
不得上訴。
                              書記官  柯  孟  伶
中    華    民    國    98    年    6    月    23     日


司法院資訊處製作；財團法人民間司法改革基金會備份。
